【裁判字號】    92,重附民,4
【裁判日期】    920219
【裁判案由】    詐欺
【裁判全文】
臺灣高等法院刑事附帶民事訴訟判決                  九十二年度重附民字第四號
    原      告  乙○○  住新竹.
    被      告  甲○○  住台北縣新莊市○○街九九巷六弄二之二號
    被      告  丙○○  住新竹.
右列被告因詐欺案件（九十一年度上易字第一○八七號），原告提起附帶民事訴訟，
請求損害賠償，本院判決如左：
    主  文
被告甲○○應給付原告新臺幣壹仟萬元，及自民國九十二年一月七日起至清償日止按
週年利率百分之五計算之利息。
原告其餘之訴駁回。
本判決第一項於原告以新臺幣參佰參拾肆萬元為被告甲○○供擔保後，得假執行。
原告其餘假執行之聲請駁回。
    事  實
壹、原告方面：
一、聲明：求為判決被告應連帶給付原告新台幣（下同）二千萬元，及自起訴狀繕本
    送達之翌日起至清償日止，按週年利率百分之五計算之利息，並願供擔保，聲請
    宣告假執行。
二、陳述：被告甲○○以新建大學為幌子，向有意承攬該項工程之原告及案外人羅直
    松各詐騙履約保證金一千萬元得逞，嗣被告甲○○雖承諾返還，並邀仲介該項工
    程之被告丙○○擔任連帶保證人，迄未履行，致原告受有損害，被告甲○○涉犯
    詐欺罪，經檢察官提起公訴。依民法第一百八十四條侵權行為之規定，爰為判決
    如訴之聲明，並援用刑事訴訟之證據。
貳、被告方面：
一、聲明：均求為判決駁回原告之訴。
二、陳述：
（一）被告甲○○承認有收受履約保證金二千萬元，並同意返還，但否認有侵權行為
      。
（二）被告丙○○否認有擔任連帶保證人之情事。
    理  由
一、原告起訴主張，被告甲○○以設興建大學為幌，騙取其欲承攬該項工程之履約保
    證金一千萬元之事實，就收受一千萬元部分為被告甲○○所自認，被告甲○○涉
    犯詐欺罪刑，並經本院刑事判決認定在案（九十一年度上易字第一○八七號），
    堪信原告主張之事實為真正。從而，原告基於侵權行為之法律關係，請求被告甲
    ○○給付一千萬元，及自訴狀繕本送達翌日即九十二年一月七日起至清償日止，
    按照法定利率計算之遲延利息，核無不合，應予准許。至於原告逾此部分之請求
    ，即案外人羅直松交付給被告甲○○之一千萬元，因原告並非被害人；及原告以
    被告丙○○擔任被告甲○○事後承諾還款之連帶保證人，依據保證契約之法律關
    係，請求被告丙○○履行契約上之義務，均屬法所不許，應予駁回。
二、原告陳明願供擔保，聲請宣告假執行，經核其勝訴部分，於法尚無不合，爰酌定
    相當擔保金額，予以准許；其餘敗訴部分，因訴之駁回而失所附麗，自應駁回。
據上論結，本件原告之訴，為一部有理由，一部無理由，應依刑事訴訟法第五百零二
條、第四百九十一條、第四百九十條、民事訴訟法第三百九十條第二項，判決如主文
。
中      華      民      國    九十二    年      二      月     十九     日
                              臺灣高等法院刑事第十庭
                                  審判長法  官  溫  耀  源
                                        法  官  邱  同  印
                                        法  官  吳      燦
右正本證明與原本無異。
如不服本判決應於收受送達後十日內向本院提出上訴書狀，其未敘述上訴之理由者並
得於提起上訴後十日內向本院補提理由書（均須按他造當事人之人數附繕本）。
                                        書記官  陳  靜  姿
中      華      民      國    九十二    年      二      月     十九     日


司法院資訊處製作；財團法人民間司法改革基金會備份。
